# 反向购买合并报表及非100%换股思考

提问人：harryliang9527 时间：2016-9-4 22:24:39

回答人：chenyiwei
你说的情况是同一控制下的重组，但反向购买只适用于非同一控制下的重组，因为同一控制下重组不会发生最终控制人的变化，因此不会出现法律上和会计上购买方认定相反的情况。

提问人：harryliang9527 时间：2016-09-05 08:51:48
谢谢陈老师的回答！但我还有一点疑问，假如这里B公司持有上市A公司20%的股份，只是重大影响，或者说在交易前B公司对上市公司A公司没有形成控制，重组就不是同一控制下重组了，那又应该怎么解释呢？我尝试过将所有数字都换成字母参数，发现只要B公司在交易前持有一定数量的A公司股份（无论持有多少），模拟发行的结果都不会是借壳公司持有上市公司100%股权的结果。麻烦老师了，谢谢！

回答人：chenyiwei
B是会计上的购买方，如果B此前持有A的股权，则在本次反向购买中，B需要摸拟发行股份收购A的权益的比例就不再是 100 ％，所以会出现你说的“模拟发行的结果都不会是借壳公司持有上市公司100%股权的结果”。